【裁判字號】    94,上訴,780
【裁判日期】    950203
【裁判案由】    違反毒品危害防制條例
【裁判全文】
臺灣高等法院高雄分院刑事判決         94年度上訴字第780號
上  訴  人
即  被  告  甲○○
選任辯護人  劉啟輝  律師
上列上訴人因違反毒品危害防制條例案件，不服臺灣高雄地方法
院93年度訴字第2565號中華民國94年5 月5 日第一審判決（起訴
案號：臺灣高雄地方法院檢察署93年度偵字第17545 號），提起
上訴，本院判決如下：
    主  文
原判決撤銷。
甲○○販賣第二級毒品，處有期徒刑柒年貳月，褫奪公權參年；
附表1 編號1 至4 所示毒品，均沒收銷燬之，附表1 編號5 至13
及附表2 所示之物，均沒收。又轉讓第三級毒品，處有期徒刑陸
月。應執行有期徒刑柒年陸月，褫奪公權參年，附表1 編號1 至
4 所示毒品，均沒收銷燬之，附表1 編號5 至13及附表2 所示之
物，均沒收。
    事  實
一、甲○○明知MDMA（3,4-亞甲基雙氧甲基安非他命，俗稱搖頭
    丸）、MDEA（3,4-亞甲基雙氧-N- 乙基安非他命）、Ketami
    ne（愷他命，俗稱K 他命）、Nimetazepam （硝甲西泮，俗
    稱一粒眠或紅豆）、Diazepam（安定）分別係毒品危害防制
    條例第2 條第2 項第2 款、第3 款及第4 款所規定之第2 級
    毒品（MDMA、MDEA）、第3 級毒品（Ketamine）及第4 級毒
    品（Nimetazepam 、Diazepam），不得販賣、轉讓及持有，
    而為下列行為：(一)意圖販賣營利，於民國93年7 月10日在高
    雄縣路竹鄉某處，向真實姓名年籍不詳成年男子「阿勇」，
    以新台幣（下同）13萬3000餘元之價格，1 次販入第二級毒
    品MDMA（其中淺綠色MDMA錠劑摻有MDEA成分）、第3 級毒品
    Ketamine及第4 級毒品Nimetazepam 、Diazepam，其中MDMA
    錠劑（淺綠色MDMA錠劑摻有MDEA成分）每顆185 元至195 元
    、Ketamine每100 公克5 萬元、Nimetazepam 或Diazepam每
    顆20元（扣除下述轉讓林秉陞、陳民德、吳明賢及陳佩雯施
    用K 他命後之數量如附表1 所示）後，置於高雄縣鳳山市○
    ○街38號住處內，伺機出售。(二)基於轉讓第3 級毒品Ketami
    ne之意思，於93年9 月1 日凌晨零時30分許起，於陳民德、
    吳明賢、陳珮雯及林秉陞陸續抵達其上開住處後，將含有第
    3 級毒品Ketamine粉末及膠囊，放置1 樓客廳桌上，吳明賢
    將含有K 他命成分之膠囊一顆打開，將粉末倒出分成2 小排
    後施用，陳民德、陳珮雯、林秉陞直接施用放置於桌上含有
    K 他命成分之粉末，其中陳民德施用1 小排中之部分，陳珮
    雯施用約1 小排，林秉陞則施用約2 小排。嗣於同日上午6
    時25分許，甲○○在睡覺，陳民德、吳明賢、陳珮雯、林秉
    陞、丙○○及丁○○在聊天時，為警持搜索票在上址1 樓客
    廳及3 樓房間內，扣得甲○○所有如附表編號1 至11所示毒
    品及附表2 所示包裝附表1 編號1 至11之外包裝、附表1 編
    號12至13預備供包裝K 他命等所用之彩色空膠囊7 包及非供
    犯罪所用之電子磅秤1 台。
二、案經高雄市政府警察局鹽埕分局移送臺灣高雄地方法院檢察
    署檢察官偵查起訴。
    理  由
甲、程序部分－有關證據能力之判斷：
    被告甲○○之辯護人主張：被告警詢筆錄，並非同時錄音，
    同時製作；93年9 月1 日偵查筆錄具名之檢察官「毛麗雅」
    為女性，惟訊問者為男性，該警詢及偵查筆錄均不具證據能
    力，且本案搜索票關於「應扣押之物」欄之記載，違反「概
    括搜索票禁止原則」，致搜索無效，不得將扣得之電子磅秤
    作為本案之證據，又証人林秉陞、吳明賢、陳佩雯、陳民德
    之警詢筆錄，均為審判外之陳述，無証據能力等語。查：
一、被告警詢筆錄有証據能力：
    按訊問被告，應全程連續錄音；必要時，並應全程連續錄影
    。但有急迫情況且經記明筆錄者，不在此限。又筆錄內所載
    之被告陳述與錄音或錄影之內容不符者，除有前項但書情形
    外，其不符之部分，不得作為證據，刑事訴訟法第100 條之
    1 第1 項、第2 項定有明文。上開規定，依同法第100 條之
    2 ，於司法警察官或司法警察詢問犯罪嫌疑人時，準用之。
    所謂應「全程連續錄音、錄影」，係指於訊（詢）問筆錄製
    作開始至完成之全部過程，均應予錄音、錄影。考其立法目
    的，在於建立訊（詢）問筆錄之公信力，並擔保訊（詢）問
    程序之合法正當，亦即在於擔保被告（犯罪嫌疑人）對於訊
    （詢）問之陳述係出自由意思及筆錄所載內容與其陳述相符
    。苟被告（犯罪嫌疑人）之陳述係自白，並基於自由意思而
    非出於不正當之方法，且其自由之陳述與事實相符，縱令對
    其訊問時未經全程連續錄音或錄影，致訊問程序有瑕疵，仍
    難謂其自白之筆錄，無證據能力（最高法院92年度台上字第
    4123號判決參照）。本件原法院於93年12月1 日準備程序勘
    驗被告於93年9 月1 日12時40分警詢筆錄製作過程，是否有
    錄音帶中斷之情形，其勘驗內容為「（警方在林秉陞皮包中
    起獲K 他命5 小包（共重5.5 公克），據林秉陞供稱係你所
    有，你有何意見？）無意見」、「（為何在他皮包內？）是
    我給他的，免費的」、「（搜到壹台電子磅秤做何用？）之
    前作泡沫紅茶時在用的。如果用大台的製作口味不一樣．．
    ．【出現疑似錄音中斷之聲音】」、「（K 他命分裝成23小
    包小包做何用？）我沒有要賣，我自己買來時，分成這樣，
    比較不會玩那麼大，大家比較節制【出現疑似錄音中斷的聲
    音】」、「（警方進去搜索時你們七個總共有幾人在用？）
    答：當時我在睡」、「（林秉陞說他有用吸管用K 他命，是
    不是你提供給他的？）是」、「（你本身有沒有在用搖頭丸
    ？）無」、「（1000多顆搖頭丸做什麼用？）大部分是紅豆
    」、「（你沒吃，拿這些搖頭丸做什麼？）原先想要趁這個
    暑假那個（警察補充想要賣），想一想我有妻子小孩」、「
    （你的意思是原本想要賣，後來想說會被查到，所以沒有賣
    ？）是。我沒有賣，放在家裡」、「（K 他命以多少錢買的
    ？）100 公克5 萬（元）」、「（施用K 他命量為何？一次
    施用多少？）一次差不多0.2 、0.4 公克」、「（既然自己
    要用，為何有5 大包？）那是我們故意分開的，這樣比較好
    拿」、「（你完全沒有賣到？）我完全沒有賣到，我總共向
    人家買了300 （買了3 次）」、「（300 要多少錢？）向小
    勇買的」（原審卷(一)八六至八八頁）。原法院勘驗錄音帶司
    法警察詢問被告之內容，較筆錄記載（警卷一至二頁）為詳
    盡，其中出現2 處疑似錄音中斷之聲音，被告對該2 問題之
    回答，首先乃否認電子磅秤供做犯罪之用，辯稱係之前做泡
    沫紅茶時所用（錄音疑似中斷），接續問題為司法警察問K
    他命分裝成23小包做何用，並未出現被告承認電子磅秤係供
    犯罪所用之供述。其次，被告亦否認K 他命分裝23包係為販
    賣而分裝，辯稱係自己施用時可以避免用量過大，其後之問
    題乃問警方進去搜索時，使用毒品之人數，被告尚回答其在
    睡覺，亦無被告承認分成23小包係供販賣之用之供述；再被
    告自承警察製作警詢筆錄時，並無對其有不法行為（原審卷
    (一)十五頁），復審酌被告於原審自承曾說過警訊錄音帶之內
    容，雖其辯稱製作警詢筆錄時，已兩天沒睡覺（原審卷(一)八
    九頁），但被告自承警方開始搜索時，其正睡覺，所辯顯非
    可採。故該二次雖有疑似中斷錄音之情事，惟被告於中斷後
    之供述，並無改變其原對其有利之供述，故上開2 次疑似錄
    音中斷，不影響警詢筆錄有証據能力之效力。再被告辯稱警
    詢時，司法警察問：「你沒吃，拿這些搖頭丸做什麼？」，
    被告回答：「原先想要趁這個暑假那個（警察補充想要賣）
    ，想一想我有妻子小孩」，司法警察問：「你的意思是原本
    想要賣，後來想說會被查到，所以沒有賣？」，被告回答：
    「是。我沒有賣，放在家裡」，係誘導訊問，亦無証據能力
    云云。惟司法警察在被告回答「原先想要趁這個暑假那個」
    時，補充稱「想要賣」，但由被告回答全文「原先想要趁這
    個暑假那個，想一想我有妻子小孩」，可知被告之回答乃係
    欲利用暑假為犯罪行為，但想到家裡有妻小，況且司法警察
    於被告回答後，接續闡明並確定被告之意思，乃問：「你的
    意思是原本想要賣，後來想說會被查到，所以沒有賣？」，
    乃係針對被告回答不明確之處為闡明，被告如無販賣之意思
    ，於司法警察闡明並予其機會辯解時，自可否認所購入之毒
    品，非供販賣之用，但其卻回答：「是。我沒有賣，放在家
    裡」，故被告辯稱司法警察就該部分訊問，乃屬誘導訊問，
    與事實不符，而無足採。
二、高雄地檢署檢察官於93年9 月1 日實際訊問被告者，為男檢
    察官王銘裕，惟由女檢察官毛麗雅在偵訊筆錄上簽名，該筆
    錄仍具有証據能力：
    按刑事訴訟法第292 條規定：「審判期日，應由參與之推事
    始終出庭；如有更易者，應更新審判程序（第一項）。參與
    審判期日前準備程序之推事有更易者，毋庸更新其程序（第
    二項）」，又「未經參與之推事依法不得參與判決，本件原
    審審判筆錄所載最後出席審理之推事為甲、乙、丙，而附卷
    之判決原本其推事姓名則易丙為丁，是顯以未經參與審理之
    推事參與判決，不能謂非違法」（最高法院21年上字第1988
    號判例參照），惟檢察官因偵查案件採偵查不公開原則，與
    法院係公開審判不同，且檢察官依偵查所得之証據，足認被
    告有犯罪嫌疑者，應提起公訴（刑事訴訟法第251 條參照）
    ，與法院須以被告犯罪已經証明，始應諭知科刑或免刑判決
    （同法第299 條第1 項參照）。而法官依憲法第80條規定獨
    立審判，故行使審判權之狹義法院組織須合法，乃係法院獨
    立行使審判權所必要之先決條件。檢察官職司罪偵查、提起
    公訴及實施公訴，乃代表國家行使權利，故有檢察一體之適
    用，亦可由多數檢察官共同偵查，再由其中一檢察官提起公
    訴，故檢察官所著重者，乃被告犯罪事實及証據之蒐集，由
    何檢察官訊問、起訴，並不影響筆錄記載、起訴之效力。亦
    即檢察官依法執行偵訊之職務，書記官依檢察官訊問內容及
    被告之回答，而為之紀錄，即有証據能力，至於該訊問筆錄
    ，因檢察署內部作業疏失，致由非訊問之檢察察官在筆錄上
    簽名，刑事訴訟法既無準用第29 2條之規定，尚不能使筆錄
    之証據能力溯及失其效力。本件被告於93年9 月1 日接受偵
    訊時，固係由王銘裕檢察官為之，惟由毛麗雅檢察官於偵訊
    筆錄上簽名，業經原審勘驗屬實，製有勘驗筆錄，並有郭文
    俐檢察官具名補充理由書所附毛麗雅檢察官、王銘裕檢察官
    提出之証明書、毛麗雅檢察官、王銘裕檢察官及郭文俐檢察
    官共同具名之補充理由書可証（原審卷(一)八八至八九頁、一
    三五至一三六頁、一二四至一二五頁）。故應予審究者，乃
    王銘裕檢察官訊問被告後，由在場共同執行訊問其他被告職
    務之毛麗雅檢察官在偵訊筆錄上簽自己的名字，並向原審聲
    請羈押獲准（聲羈卷一至八頁），依上開說明，高雄地檢署
    檢察官於93年9 月1 日下午8 時44分製作之訊問筆錄，有証
    據能力。
三、証人林秉陞、吳明賢、陳佩雯、陳民德之警詢筆錄是否有証
    據能力：
    按被告以外之人（包括證人、鑑定人、告訴人、被害人及共
    同被告等）於檢察事務官、司法警察官或司法警察調查中所
    為之陳述，與審判中不符時，其先前之陳述具有較可信之特
    別情況，且為證明犯罪事實存否所必要者，得為證據，刑事
    訴訟法第159 條之2 定有明文。所謂「前後陳述不符」之要
    件，應就前後階段之陳述進行整體判斷，以決定其間是否具
    有實質性差異，惟無須針對全部陳述作比較，陳述之一部分
    有不符，亦屬之。而所謂「較可信之特別情況」之情形，亦
    應就前後陳述時之各種外部情況進行比較，以資決定何者外
    部情況具有可信性。若陳述係在特別可信之情況下所為，則
    虛偽陳述之危險性即不高，雖係審判外陳述，或未經被告反
    對詰問，仍得承認其有證據能力。
  (一)証人林秉陞警詢筆錄部分有証據能力：
    林秉陞於警詢中證稱其皮包內查獲之5 小包毒品係被告所寄
    放，且在被告住處內有施用第3 級毒品K 他命等情，惟其於
    原法院審理時結證稱：不知其皮包內5 小包毒品之來源，且
    當晚並未看見有人動過其所有之上開皮包，亦未在被告住處
    施用毒品，不記得曾在警局稱該5 小包毒品是被告交付，因
    為當時很睏，所以說了什麼話，不太清楚，也想不起來等語
    ，其警詢中之陳述與在原法院之證述不同。製作林秉陞警詢
    筆錄之警員李長榮證稱：「（你問他的時候，他的精神狀況
    如何？）正常。（他的答話是否清楚？）他是當天凌晨被查
    獲，可能他很想睡覺，所以說話不是很清楚，但他的精神狀
    況正常。（他對你的問話是否都有聽清楚？）有。（他當時
    想睡覺是否有影響到他的答話？）沒有影響。（他想睡覺的
    情形？）他在旁邊坐著會打瞌睡，等問到他時，把他叫醒。
    （作筆錄時，他有無體力不支、睡著的情形？）無。（當時
    你們帶回去的人是否分開作筆錄？）分開作，因為我沒有到
    現場執行搜索，是他們帶回警局後我才協助作筆錄。（你們
    作筆錄時，被告是否在現場？）其他人在同一個空間，但有
    點距離。（是否看過庭上的被告？）我沒有印象我有看過被
    告。（你作林秉陞筆錄時當時被告是否被隔離？）他不在現
    場。他被隔離在偵訊室，其他人在大辦公室。（林秉陞筆錄
    中提到五小包K 他命是被告寄放在他那裡，是否為林秉陞自
    己說出來的？）那是他自己講的」（原審卷(一)二七七至二七
    九頁），原審勘驗林秉陞警詢錄音帶結果：林秉陞對於問題
    回答，均能立即反應，並無語意不清、說話模糊之情形（原
    審卷(一)二八０至二八六頁）。是證人李長榮之證述核與林秉
    陞警詢錄音帶中呈現之過程大致相符。審酌林秉陞在警詢時
    均能針對問題立即回答，語意清晰，且陳述時被告未在場，
    直接面對詢問警員所為陳述較為坦然，且甫於案發即接受詢
    問，無從權衡法律之輕重而考慮應如何陳述，及林秉陞之證
    言事後經檢察官引為被告涉犯轉讓毒品罪之證據，林秉陞之
    證詞攸關被告犯罪是否成立。再以之與林秉陞於原法院結證
    時稱其當時很睏，不清楚說過哪些話，與原法院勘驗其警詢
    錄音帶結果相左，於原審作証時，卻詳盡証述當天如何至被
    告住處喝酒、聊天，甚至尚記得聊天內容，足認林秉陞於原
    院證述時有刻意隱匿實情，而迴護被告之情形。揆諸上開說
    明，林秉陞於警詢中所為之陳述，客觀上應具有較可信之特
    別情況，且亦為證明犯罪事實存否所必要，依上揭規定，其
    於警詢中之證言自有證據能力。
  (二)証人吳明賢、陳佩雯、陳民德警詢筆錄部分，無証據能力：
    本院審酌證人吳明賢、陳佩雯、陳民德於原審結証行交互詰
    問結果，就在被告施用第三級毒品愷他命，及警方自林秉陞
    取得5 小包毒品之証述，較三人於警詢時為詳實，尚擴及警
    詢未問及之事實，故尚難認吳明賢、陳佩雯、陳民德警詢之
    陳述，有較可信之特別情況，即上開各項陳述並無刑事訴訟
    法第159 條之2 至之5 條所定之傳聞法則例外情事，故本院
    認吳明賢、陳佩雯、陳民德於警詢之陳述均，無証據能力。
四、本件搜索票「應扣押之物」欄之記載並無違反「概括搜索票
    禁止原則」，搜索扣案之電子磅秤得作為被告犯罪之証據：
    按搜索票，應記載下列事項：一案由。二應搜索之被告、犯
    罪嫌疑人或應扣押之物。但被告或犯罪嫌疑人不明時，得不
    予記載。三應加搜索之處所、身體、物件或電磁紀錄。四有
    效期間，逾期不得執行搜索及搜索後應將搜索票交還之意旨
    ，刑事訴訟法第128 條第2 項固定有明文。惟依刑事訴訟法
    第133 條第1 項規定：「可為證據或得沒收之物，得扣押之
    」、同法第152 條規定：「實施搜索或扣押時，發現另案應
    扣押之物，亦得扣押之，分別送交該管法院或檢察官」。則
    凡與嫌疑人所涉案件相關之可為證據或得沒收之物，甚或另
    案應扣押之物，依法即得加以扣押。蓋在執行搜索前，對於
    嫌疑人涉案之具體情節為何，尚無從確定，檢察官之偵查範
    圍亦因證據之種類或多寡而定。本件搜索票「應扣押之物」
    欄雖僅記載「與槍砲彈藥刀械及毒品管制相關之不法物證」
    ，有搜索票可稽（警卷十八頁）。從而，本件搜索票就「應
    扣押之物」欄記載「與槍砲彈藥刀械及毒品管制相關之不法
    物證」，即特定嫌疑人所涉罪嫌之範圍，則與該等罪嫌相關
    之可為證據或得沒收之物即得加以扣押，該等記載於法無違
    。
乙：實體部分：
壹、訊據被告固坦承在上揭時、地為警扣得之附表1 所示第2、3
    、4 級毒品、彩色空膠囊7 包及電子磅秤1 台均為其所有之
    事實，惟矢口否認有何販賣或轉讓毒品之犯行，辯稱：伊平
    均每天施用K 他命約6 、7 次，每晚睡前吃2 顆紅豆，MDMA
    每逢週六、週日施用，1 次吃1 顆，1 天吃1 至4 次不等，
    扣案之前開毒品係供伊自行吸食之用，並非供販賣之用；又
    林秉陞皮包內查獲之毒品並非伊所有，伊係恐林秉陞因持有
    該毒品而遭撤銷假釋始於警詢中自白為伊所有，另伊亦無於
    案發前陳民德、吳明賢、陳珮雯及林秉陞等人進入伊住處時
    提供第3 級毒品K 他命供陳明德等4 人施用云云。查：
一、高雄市政府警察局鹽埕分局（下稱鹽埕分局）搜索扣押之物
    品之品名及數量為何？
  (一)鹽埕分局搜索扣押之物品之品名，如高雄醫學大學附設中和
    紀念醫院（下稱中和紀念醫院）檢驗報告0000－000 至0000
    －000 所載：
    鹽埕分局持檢察官搜索票，於93年8 月31日在高雄縣鳳山市
    ○○街38號被告住所執行搜索，扣押物品分裝成2 大包，其
    中1 包為磅秤（即下列編號5.之電子磅秤），另1 包以高雄
    地方法院檢察署贓證物品袋封裝，其內包括（即下列編號1.
    至4.之物），業經本院勘驗屬實，製有勘驗筆錄（本院卷一
    三一至一三三頁），分述如下：
  1.鹽埕分局公文封：
    外觀記載搖頭丸MDMA1671顆（14包），持有人甲○○，字跡
    外觀用寬型膠帶黏貼住，該公文封內之包數計14包，分別為
    ：
  (1)橘色夾鏈袋1 包，內有第4 級管制藥品Nimetazepam400顆（
    即為偵卷第46頁中和紀念醫院編號0000－000 號檢驗報告）
    ，並有註記破損不完整3 顆（為檢驗後之殘餘），外觀有甲
    ○○簽名及指印。
  (2)紅色夾鏈袋2 包，內有第4 級管制藥品Nimetazepam700顆（
    即為偵卷第45頁中和紀念醫院院編號0000－000 號檢驗報告
    ），並有2 顆用白色指包裝（為檢驗後之殘餘），外觀有甲
    ○○之簽名及指印。
  (3)黃色夾鏈袋1 包，內有第2 級管制藥品MDMA57顆（即為偵卷
    第47頁中和紀念醫院編號0000－000 號檢驗報告），外觀有
    甲○○簽名及指印。
  (4)淺黃色夾鏈袋4 包，內有第2 級管制藥品MDMA227 顆（即為
    偵卷第48頁中和紀念醫院編號0000－000 檢驗報告），外觀
    有甲○○之簽名及指印。
  (5)綠色夾鏈袋2 包，內有第2 級管制藥品MDMA116 顆（即為偵
    卷第49頁中和紀念醫院編號0000－000 號檢驗報告），外觀
    有甲○○之簽名及指印。
  (6)淺綠色夾鏈袋4 包，內有第2 級管制藥品MDMA（含有MDEA成
    分）計294 顆（即為偵卷第50頁中和紀念醫院編號0000－00
    0 號檢驗報告，按：原法院勘驗結果實際上僅有294 顆，公
    訴人及被告對數量為294 顆，不爭執，詳下述），外觀有甲
    ○○之簽名及指印。
  2.鹽埕分局公文封4 個，其中：
  (1)第1 個公文封之外觀記載甲○○K 他命170 顆，打開公文封
    後，內有1 個塑膠盒，裡面有綠白色之膠囊，即為偵卷第55
    頁中和紀念醫院編號0000－000 號檢驗報告，該藥品成分為
    Nimetazepam （第4 級管制藥品）、愷他命（第3 級管制藥
    品）、Caffeine（不屬管制藥品）、Diphenhydramine （不
    屬管制藥品）、Zolazepam （不屬管制藥品）、Procaine（
    不屬管制藥品）。
  (2)第2 個公文封之外觀記載甲○○K 他命23小包（夾鍊袋包裝
    ），總毛重20. 9 公克，打開公文封後，其中1 個夾鏈袋寫
    229 ，剩下22個夾鏈袋上均寫甲○○之名字及指印，即為偵
    卷第54頁中和紀念醫院編號0000－000 號檢驗報告，驗前毛
    重21.7公克，驗後毛重21.6公克，藥品成份為Nimetazepam
    （第4 級管制藥品）、愷他命（第3 級管制藥品）、Caffei
    ne（不屬管制藥品）、Diphenhydramine （不屬管制藥品）
    、Zolazepam （不屬管制藥品）、Procaine（不屬管制藥品
    ）。
  (3)第3 個公文封之外觀記載林秉陞K 他命5 小包（夾鍊袋包裝
    ），毛重5.5 公克，即為偵卷第53頁中和紀念醫院編號0000
    －000 號檢驗報告，驗前毛重4.7 公克，驗後毛重4.6 公克
    ，藥品成份為Caffeine（不屬管制藥品）、Acetaminophen
    （不屬管制藥品）、Diphenhydramine （不屬管制藥品）、
    Procaine（不屬管制藥品）、Diazepam（第4 級管制藥品）
    。
  (4)第4 個公文封有台灣高雄地方法院贓物庫封條及中和紀念醫
    院藥物毒物室檢驗完畢密封，信封正面記載93院總管4144號
    ，總計258.7 公克，甲○○K 他命5 包（夾鍊袋包裝），打
    開後，共有5 包K 他命，分別編號：349 －44.2公克，348
    －101.8 公克，350 －47.5公克，另外2 包沒有編號，1 包
    是25.8公克，1 包是40.5公克，這5 包夾鏈袋上面都有甲○
    ○的署押及指印，即為偵卷第52頁中和紀念醫院編號0000－
    000 號檢驗報告，驗前毛重261.2 公克，驗後毛重261 公克
    （按：被告及公訴人均主張實際重量為259.8 公克，詳下述
    ），藥品成份為Caffeine（不屬管制藥品）Acetaminophen
    （不屬管制藥品）、Diphenhydramine （不屬管制藥品）、
    愷他命（第3 級管制藥品），（警卷第20頁扣押物品目錄表
    誤載品名K 他命233. 9公克，4 大包）。
  3.證物袋內尚有1 個夾鏈袋，外觀寫226 ，14.1公克，即為偵
    卷第51頁中和紀念醫院編號0000－000 號檢驗報告，驗前毛
    重14.1公克，驗後毛重14公克，藥品成份為Caffeine（不屬
    管制藥品）Acetaminophen （不屬管制藥品）、Diphenhydr
    amine（不屬管制藥品）、愷他命（第3級管制藥品）。
  4.彩色空膠囊7 包，分別為灰白色2 包，即偵卷第56頁中和紀
    念醫院編號0000－000 號檢驗報告，其甲基安非他命及海洛
    因均呈陰性反應、綠白色5 包，即為偵卷第57頁中和紀念醫
    院編號0000－000 號檢驗報告，其甲基安非他命及海洛因均
    呈陰性反應。
  5.電子磅秤1 台。
    由上開勘驗結果可知，高雄醫學大學附設中和紀念醫院（下
    稱中和紀念醫院）檢驗之物品品名及其成分，詳如前開0000
    －000 至0000－000 檢驗報告所載（偵卷四五至五七頁），
    而中和紀念醫院檢驗之物品，均係鹽埕分局於93年8 月31日
    在被告住處搜索扣押，為被告所不爭（本院卷一三三頁）。
  (二)鹽埕分局扣押第2 、3 、4 級毒品數量，業經原審勘驗明確
    （原審卷(一)三０三至三０四頁），為被告所不爭執（本院卷
    一三三至一三四頁）：鹽埕分局扣押物品之數量，部分與中
    和紀念醫院檢驗報告之記載部分不符，其實際數量業經原審
    勘驗，結果為紅色錠狀藥物700 顆（編號0000000 ，按：即
    編號0000－000）， 橘色錠劑400 顆（編號0000000 ，按：
    即編號0000－000），黃 色錠劑57顆（編號0000000 ，按：
    即編號0000－000），淡 黃色錠劑224 顆（編號0000000 ，
    按：即編號0000－000 ，該檢驗報告誤載為227 顆），綠色
    錠劑116 顆（編號0000 000，按：即編號0000－000）， 淺
    綠色錠劑294 顆（編號0000000 ，按：即編號0000－000 ，
    檢驗報告誤載為295 顆），粉末狀K 他命5 小包（按：即編
    號0000－000）， 粉末狀K 他命23包（按：即編號0000－00
    0）， 膠囊狀K 他命170 顆（按：即編號0000－000）， 灰
    白色空膠囊2 大包（按：即編號0000－000）， 綠白色空膠
    囊5 大包（按：即編號0000－000）， 白色粉狀K 他命（驗
    前14.1公克，按：即編號0000－000）， 黃色粉狀K 他命5
    包（封條上標籤總重25 9.8公克，按：即編號0000－000 ，
    檢驗報告記載驗前毛重261. 2公克，驗後261 公克，被告及
    檢察官同意以259.8 公克為計算標準－本院卷一三三頁）（
    原審卷(一)三０三至三０四頁）。
二、在被告住處扣押之第2 、3 、4 級毒品，是否係被告基於販
    賣毒品之意思而販入？
  (一)警方自林秉陞身上搜得之5 包第4 級毒品Diazepam（安定）
    ，是否係被告向阿勇購得？被告對其於93年7 月10日在高雄
    縣路竹鄉某處，向真實姓名年籍不詳成年男子「阿勇」，以
    13萬3000餘元之價格，1 次販入第2 級毒品MDMA（其中淺綠
    色錠劑摻有MDEA）、第3 級毒品Ketamine及第4 級毒品Nime
    tazepam ，其中MDMA錠劑每顆185 元至195 元、Ketamine每
    100 公克5 萬元、Nimetaze pam每顆20元購入，為其於警詢
    及原審供承不諱（警卷一至二頁、原審卷(一)十一至十二頁）
    ，並有上開第2 、3 、4 級毒品扣案可証（警卷廿頁）。茲
    應予審究者，乃警方自林秉陞身上搜得之5 包第4 級毒品Di
    azepam（安定）是否亦為被告所向「阿勇」購買，而於警方
    搜索前，委託林秉陞保管？其購入價格為何？查：被告於警
    詢時供稱：「（警方在林秉陞皮包中起獲Ｋ他命五小包（共
    重5.5 公克），據林秉陞供稱係你所有，你有何意見？）無
    意見」、「（為何在他皮包內？）是我給他的，免費的」，
    業經原審勘驗錄音帶屬實（原審卷(一)八六頁）。其又稱警察
    製作警詢筆錄時，並無對其有不法行為（原審卷(一)十五頁）
    ，故被告於警詢時，所為上開供述，核屬可採為証據。又林
    秉陞於警訊時稱：「（你今天是為什麼（被）找回來刑事組
    做筆錄？）因為去我朋友那裡喝酒，在我朋友家裡查獲到那
    個搖頭丸跟K 他命啊」、「（當時你在場嗎？）當時我有在
    場」、「（你那5 包K 他命【應係Diazepam（安定）之誤，
    當時尚未經過檢驗】是放在什麼地方？）K 他命原本來在桌
    上，後來甲○○想要睡覺，所以叫我收起來放在袋子裡」、
    「（在你袋子？）先叫我幫他收起來，我放在我的袋子裡（
    聽不太清楚，大意如此）」、「（什麼樣的袋子？紙袋嗎？
    ）皮袋。就是包包啊」、「（你的包包，皮包裡面就對了？
    ）皮包外側」，業經原審當庭勘驗警詢錄音帶屬實（原審卷
    (一)二八０至二八一頁），與林秉陞於警詢筆錄所載「警方在
    我所有皮包起出之五小包K 他命也是甲○○（即被告）寄放
    在我這裡的」（警卷三頁背面）相符。綜上，被告供稱5 包
    第4 級毒品Diazepam（安定），係其給林秉陞，與林秉陞所
    稱係被告交付之事實，並無扞格之處。嗣林秉陞於原審証稱
    ：不記得曾在警局稱該5 小包毒品是被告交付，因為當時很
    睏，所以說了什麼話，不太清楚，也想不起來等語，亦因原
    審勘驗其警詢錄音帶，而可確定林秉陞確曾為上開陳述，係
    迴護被告之詞。又該5 小包物品經檢驗為第4 級毒品Diazep
    am（安定），係在被告睡覺前寄放予林秉陞，參酌被告亦自
    承林秉陞至其住所時，曾與林秉陞喝酒（本院卷一三八頁）
    ，及林秉陞於原審証稱當晚並未看見有人動過其所有之上開
    皮包等情事，更可証明林秉陞於警詢所稱被告於睡覺前交付
    5 小包Diazepam（安定）予林秉陞，與事實相符，林秉陞於
    原審翻異前詞，稱不知5 包毒品之來源，顯非可採。至於且
    被告辯稱林秉陞皮包內之毒品並非其所有，係因林秉陞在假
    釋中，恐林秉陞被撤銷假釋始為林秉陞扛罪，嗣因林秉陞恐
    嚇伊之妻子，始供出上情云云。按鹽埕分局員警於93 年9月
    1 日持搜索票至被告住處搜索時，林秉陞在場，而林秉陞係
    前往被告住處與被告喝酒，足見2 人感情融洽，並無嫌隙，
    林秉陞依常情自無陷害被告之可能。被告如係為林秉陞扛罪
    ，林秉陞亦無恐嚇被告之配偶，而冒被告吐露實情，陷林秉
    陞自己於不利之情，故被告所辯係臨訟杜撰之詞。另辯護人
    以該5 小包毒品與被告坦承持有之毒品成分不同，若係被告
    所交付，因該毒品之數量不多，被告顯無否認之理。惟該5
    小包Diazepam（安定）如係林秉陞所有，林秉陞當知其成分
    為Diazepam（安定），而非K 他命，惟其於警訊時稱該5 小
    包為K 他命，而非Diazepam（安定），且數量多寡與被告是
    否承認，並無必然之關係，故該5 小包毒品非林秉陞所有，
    而係被告所交付，應足認定，被告辯護人上開辯護，尚非可
    為被告有利之証據。再証人陳民德固証稱未曾看到有人動過
    林秉陞所有之皮包及未看到任何人把K 他命放到林秉陞皮包
    內（原審卷(一)一七八、一八七頁），証人吳明賢証稱未看到
    任何人拿東西給林秉陞（原審卷(一)一九０頁），証人陳佩雯
    証稱沒有看到有人動過林秉陞皮包或拿東西放到林秉陞皮包
    內（原審卷(一)二０一頁）。然被告交付5 小包Diazepam（安
    定）予林秉陞時，只須很短暫之時間，且屬2人 間之事情，
    陳民德等人未必親眼目睹，故3 人上開証述，均不能作為林
    秉陞未曾收受被告交付5 包Diazepam（安定）之有利証據。
    又被告係1 次向「阿勇」購買多種不等級之毒品，足見「阿
    勇」有各式各樣之毒品，故警方自林秉陞身上搜得之5 包第
    4 級毒品Diazepam（安定），亦係被告向阿勇購得，且因其
    與同屬第四級毒品之一粒眠Nimetaze pam性質相同，而一粒
    眠每顆20元購入，故該Diazepam（安定）之價格，亦為每顆
    20元，實足認定。
  (二)在被告住處扣押之第2 、3 、4 級毒品，是否係被告基於販
    賣毒品之意思而販入？或係供自己施用而購入？
  1.被告於警詢時供稱：「（你本身有沒有在用搖頭丸？）無」
    、「（1000多顆搖頭丸做什麼用？）大部分是紅豆」、「（
    你沒吃，拿這些搖頭丸做什麼？）原先想要趁這個暑假那個
    （警察補充想要賣），想一想我有妻子小孩」、「（你的意
    思是原本想要賣，後來想說會被查到，所以沒有賣？）是。
    我沒有賣，放在家裡」，業據原審勘驗明確（原審卷八七頁
    ），與警詢筆錄所載：「（你持有之K 他命及搖頭丸【MDMA
    】做何用？）我持有之K 他命是自己吸食用，搖頭丸原本來
    是要販賣給他人的，但因怕出事所以還沒賣」（警卷一頁背
    面）大致相符，亦與其於93年9 月1 日第1 次偵訊供稱：「
    （你有如此多之毒品，K 他命及搖頭丸是做何用？）是（93
    年）7 月初時我在路竹鄉跟『阿勇』買的，本來買來要賣給
    他人，但至目前為止沒有賣，因為我們有小孩不要冒險」（
    偵卷九頁），並無扞格之處。按每年6 月底至9 月初，乃我
    國各級學校之暑假期間，為眾所週知之事實，被告自承於93
    年7 月10日向阿勇購買如附表所示之第2 、3 、4 級毒品，
    正值暑假期間，而其購買之數量甚多，已超過一般人自己使
    用之數量（其稱自己使用，為不可採，詳下述），被告於偵
    查中復自承自93年6 月初之後，即無再施用毒品（偵卷廿一
    頁），更足証明被告於93年7 月10日向阿勇購入之毒品，係
    供出售圖利之用。此外，扣案之彩色空膠囊7 包，分別為灰
    白色2 包及綠白色5 包，其中5 包綠白色空膠囊與扣案170
    顆含有愷他命（第3 級管制藥品）及Nimetazepam （第4 級
    管制藥品）之外包裝膠囊顏色相同（見中和紀念醫院編號00
    00－000 及0000－000 號檢驗報告），足見被告購入含有Ni
    metazepam （第4 級管制藥品）、愷他命（第3 級管制藥品
    ）之毒品後，尚予以分裝，與購入之初係供自己施用，一般
    均不再分裝之常情不合。甚且，扣案之23小包毒品，依中和
    紀念醫院編號0000－000 號檢驗報告所載，驗前毛重21.7公
    克，驗後毛重21.6公克，藥品成份為Nimetazepam （第4 級
    管制藥品）、愷他命（第3 級管制藥品），其每包重量接近
    1 公克，與被告所稱每次施用K 他命約為0.2 或0.4 公克差
    距甚大（原審卷(一)八八頁）。中和紀念醫院編號9309─230
    及0000－000 之毒品包裝，分別為膠囊或塑膠夾鍊袋，但其
    成分相同，均包括Nimetazepam （第4 級管制藥品）、愷他
    命（第3 級管制藥品），而膠囊部分又係其買空膠囊後分裝
    ，更足証明被告購買第2 、3 、4 級毒品之初，即係為出售
    圖利之意思為之，實足認定。
  2.被告或辯稱：扣案之毒品係為自己施用而販入，且曾於販入
    後有出售該等毒品之意圖，惟念及有小孩不敢冒險，故尚未
    出售云云，或改稱：我從頭到尾都沒想要賣云云。惟被告自
    承自93年農曆過年（按：係國曆93年1 月22日）前2 天母親
    過世後沒多久，就開始用搖頭丸、K 他命、紅豆，K 他命施
    用至同年9 月1 日凌晨2 點多，紅豆最後一次施用為同年8
    月31日（按：係星期二）晚上，搖頭丸則施用至被查獲前的
    週日（按：係93年8 月29日），每次K 他命用量約1 排，大
    約牙籤粗細，約10公分長，重量多少不清楚，想到就吸，平
    均每天用6 、7 次。紅豆每天吃1 次，1 次吃2 顆，要睡覺
    時才吃，搖頭丸1 次吃1 顆，1 天吃1 、2 次到3 、4 次，
    週六、日才吃（原審卷(二)六一至六二頁）。由被告上開供述
    其施用各種不同等級的毒品已有7 月，有時尚1 天混合吃各
    種等級之毒品，足見其相當依賴毒品，惟其於93年9 月1 日
    為警查獲後所採集之尿液，經檢驗是否有嗎啡、甲基安非他
    命、MDMA、大麻及愷他命反應，其結果均為陰性，有高雄市
    立凱旋醫院濫用藥物尿液檢驗報告可証（原審卷(一)廿五頁）
    ，被告自承有施用毒品，已實可疑。況且，被告於警詢時供
    稱僅施用K 他命，並未施用搖頭丸，搖頭丸本來是要販賣給
    他人的，業經原審勘驗屬實（原審卷(一)八七頁），與警詢筆
    錄記載相符（警卷一頁背面），更與其在偵查中所稱自93年
    6 月初後即無再施用毒品不符（偵卷廿一頁）。可見被告嗣
    後改稱有施用搖頭丸，係為逃避販賣第2 級毒品而為之辯詞
    。再以被告前開自承每次K 他命用量約1 排，大約牙籤粗細
    ，約10公分長，想到就吸，平均每天用6 、7 次之情況，其
    被查獲前，最後一次施用K 他命之時間為93年9 月1 日凌晨
    2 點多觀之（與陳珮雯等人係初次施用或很少施用之情形，
    不能等量觀之），其查時所採之尿液衡情應有K 他命反應，
    但檢驗結果卻為陰性即無K 他命反應，足見被告辯稱其有施
    用K 他命，亦係圖卸販賣K 他命刑責之頓詞。此外，扣案之
    Nimetazepam （紅豆或一粒眠）屬第4 級管制藥品，數量達
    1100顆，而其於警詢時供稱：「（你本身有沒有在用搖頭丸
    ？）無」、「（1000多顆搖頭丸做什麼用？）大部分是紅豆
    」，業據原審勘驗明確（原審卷(一)八七頁），足見其販入時
    已知購買之毒品名稱，但於警詢尚更正警方之詢問（警方詢
    問1000多顆搖頭丸做什麼用時，其回答大部分是紅豆），卻
    於警詢及偵查中均未稱有施用紅豆之情事，直至原審始稱有
    施用紅豆，惟其施用紅豆先稱每天吃，比較好睡覺，最後一
    次在93年8 月中旬施用（原審卷(一)十八頁、十九至廿頁），
    嗣改稱最後一次施用時間為93年8 月31日，要睡覺才吃（原
    審卷(二)六一頁）。被告既辯稱有施用紅豆，且每天吃，以利
    入眠，足見其相當倚賴紅豆，幫助其睡眠，其何時施用最後
    一次紅豆，自知之甚詳，卻為不同之供述，可見其所稱有施
    用紅豆，亦係圖卸販賣刑責之詞。綜上，被告抗辯其販入之
    第2 、3 、4 級毒品係為供自己施用，顯不可採。被告辯稱
    扣案之空膠囊7 包係其妻欲為其包裝肝藥所購買（原審卷(一)
    二三三頁），然被告於警詢、偵查及原審調查中始終未提及
    扣案之空膠囊係供裝肝藥一事，且警方在被告住處3 樓搜索
    扣押彩色空膠囊7 包時，被告在場，且在扣押物品目錄表上
    簽名捺指印（警卷廿頁），其諉稱不知警方有扣押上開物品
    ，顯無足採。扣案彩色空膠囊中之綠白色空膠囊，部分已用
    以包裝Nimetazepam （第4 級管制藥品）、愷他命（第3 級
    管制藥品），有如前述，故被告前開之辯解，亦屬卸責之詞
    ，不足採信。
  3.被告以總價格13萬3000餘元之價格，販入如附表所示之第2
    、3 、4 級毒品，其稱係以MDMA錠劑每顆185 元至195 元（
    其中購入之淺綠色錠劑並摻有MDEA），K 他命每100 公克5
    萬元、Nimetazepam 及Diazepam每顆20元，其金額與扣案毒
    品數量總額雖無法完全吻合，或係被告提供與朋友陳民德等
    人施用K 他命（詳下述），或為被告所未具實陳述之故。被
    告販入之始即欲出售圖利，但因尚未出售即被查獲，而無從
    知悉其欲出售之價格，但由其所供述想利用暑假出售可知，
    其出售之價格必高於販入之價格，方符一般買賣之目的係為
    獲取利潤之常情。故尚不得因扣案之毒品數量，與販入價格
    換算之數量不符，及無出售價格，而認被告於販入之初，並
    無出售圖利之意思。
  4.綜上所述，在被告住處扣押之第2 、3 、4 級毒品，係被告
    基於意圖販賣毒品營利之意思而販入，其有販賣第2 、3 、
    4 級毒品之犯行，堪以認定。
三、被告是否轉讓第3 級毒品K 他命供陳民德、吳明賢、陳珮雯
    及林秉陞施用：
    警方於93年9 月1 日搜索被告住處時，共有被告、陳民德、
    吳明賢、陳珮雯、林秉陞、丙○○及丁○○在場，惟陳民德
    等六人抵達被告住處之順序，被告與陳民德等六人之陳述，
    互相歧異，但被告自承警方搜索時，其雖在睡覺，但在睡覺
    前，曾和已到其住處之陳民德、吳明賢、陳珮雯及林秉陞一
    起喝酒，丙○○與鴻偉係其睡覺後才抵達（本院卷一三八頁
    ），與丁○○証述相符（原審卷(一)二一九頁），而丁○○與
    丙○○於偵查中均否認在被告住處有施用K 他命（偵卷廿四
    至廿五頁），丙○○於原審更進一步稱其K 他命係在93年9
    月1 日前2 、3 日在舞廳施用，丁○○証則稱係在93年9 月
    1 日前3 、4 天在舞廳施用（原審卷(一)二一一至二一二頁、
    二二三頁），陳民德、吳明賢、陳珮雯於偵審中均自承93年
    9 月1 日在被告住處，有施用K 他命（原審卷(一)一七九頁、
    一九一頁、二００頁、偵卷廿三頁、廿四頁）；林秉陞於93
    年9 月1 日在被告住處，亦有施用K 他命，亦據其於警訊及
    偵查時陳述明確，並經原審勘驗錄音帶內容屬實（原審卷(一)
    二八二至二八三頁、偵卷廿二頁），林秉陞於原審翻異前詞
    ，改稱93年9 月1 日在被告住處未施用K他 命，其原因為其
    於警訊時，對其在被告住處施用K 他命之經過，証述非常詳
    細，而為被告轉讓K 他命犯行之最有力証據，故其於原審翻
    異前詞，係迴護被告之詞，不足採信。吳明賢、陳民德、林
    秉陞及陳佩雯4 人尿液經檢驗結果，除吳明賢尿液中之K 他
    命為陽性反應外、其餘3 人均為陰性反應，有高雄市立凱旋
    醫院濫用藥物尿液檢驗報告可証（原審卷(一)廿九至卅頁、卅
    二至卅三頁）。茲應予審酌者，乃陳民德、陳珮雯及林秉陞
    是否曾在被告住處施用K 他命？如肯定，渠等3 人與吳明賢
    在被告住處施用之K 他命，是否係被告無償提供而為轉讓？
  1.陳民德、陳珮雯及林秉陞是否在被告住處施用K 他命？
    按尿液中可檢出藥物成分之最長時間，與其施用劑量、施用
    方式、施用頻率、被採樣者飲用水量之多寡及其體內代謝情
    況、所用檢測方法之靈敏度等因素有關。文獻有關藥物檢出
    之報告，亦因研究對象、實驗條件或研究角度等不同，結果
    及呈現方式亦不同，故除參考相關文獻之資料，仍需依個案
    狀況判斷。依據Clarke's Isolation and Identification
    of Drugs一書記載，服用K 他命後，其尿液在72小時內，有
    使用劑量90％自尿液中排出等情，有行政院衛生署管制藥品
    管理局92年8 月15日管檢字第0920006385號函可參（原審卷
    (一)七七至七九頁）。吳明賢之尿液呈現K 他命陽性反應，已
    如前述，故其在被告住處有施用K 他命，應足認定。陳民德
    、陳珮雯及林秉陞係直接施用放在1 樓桌上之粉末，警方在
    1 樓亦查獲粉末包裝之K 他命14公克（警卷廿頁，即編號00
    00－000）， 而三人均只承認施用K 他命，其液雖未檢出K
    他命陽反應，依上開說明，仍應認3 人有施用K 他命（詳下
    述）。陳民德、陳珮雯及林秉陞係分別於93年9 月1 日11時
    10分、10時、10時及10時55分製作筆錄過程中為警採尿，距
    渠等稱在被告住處施用K 他命之時間，雖未逾12小時。惟陳
    民德証稱其施用時，K 他命已排成1 排了，其只施用1 小排
    中之一點點，且因其之前施用過K 他命，所以知道所施用之
    物品為K 他命（原審卷(一)一九八頁、一八四頁）；陳珮雯稱
    其施用1 小排，其知道所施用之物品為K 他命，因為其曾經
    看過，施用後頭暈暈的（原審卷(一)二００頁、二０二頁、二
    ０五至二０六頁）；林秉陞於警訊稱其在被告住處有施用2
    小排K 他命，業經原審勘驗明確（原審卷(一)二八五頁）。林
    秉陞、陳民德及陳珮雯於施用K 他命時，均已明知所施用者
    為K 他命，依林秉陞等4 人陳述可知，陳民德及陳珮雯施用
    之數量，較吳明賢施用之數量為少，而當天施用相同物品之
    吳明賢之尿液，既經檢驗有K 他命反應，及同在1 樓查獲檢
    驗編號0000－000 之毒品位僅含有K 他命，則依上開行政院
    衛生署管制藥品管理局之說明，林秉陞、陳民德及陳珮雯尿
    液雖未檢驗出有K 他命陽性反應，但仍不影響3 人於93 年9
    月1 日在被告住處有施用K 他命之事實。
  2.林秉陞、陳民德、陳佩雯及吳明賢在被告住處施用之K 他命
    ，是否係被告無償提供而為轉讓？
    林秉陞於警詢時稱：「（K 他命呢？）K 他命，我在他那兒
    時，我有吃。我去那裡就看到它在那裡，看到桌子上有我就
    拿起來吃了」、「（K 他命是誰給你的？）我不知道」、「
    （你不知道，拿了就用了？）是啊。因為是自己人，我也不
    知道是誰。我有用一點，也沒有人說話」、「（又不是你的
    東西，那你就主動拿起來用？）我有問這能不能用，他說可
    以，我就用」、「（誰跟你說可以的？）甲○○說可以的」
    、「（我現在問你，是買的嗎？）我沒買。我沒買，我是從
    桌上拿的」、「（那桌上的東西是誰的？）應該是甲○○的
    ，因為我問他的時候．．．（不清楚）」、「（甲○○的？
    他提供給你吃的？）不，放在桌上，我問說可以用嗎？他說
    可以，我才用」、「（那就是他提供的啊？是不是？）是」
    、「（你沒有給他買就對了？）我沒跟他買」，業經原審勘
    驗錄音帶載明筆錄（原審卷(一)二八二至二八四頁），其於偵
    查中雖証稱：「（毒品何來？）是我們93年9 月3 日（按：
    係93年9 月1 日之誤）4 、5 時進去時在桌上看到，就拿起
    來吃」、「（當時被告是否在場？）在場」、「（被告有無
    阻止？）我們拿起來吃，我不知道被告有無看到」（偵卷廿
    二頁）。其雖僅稱其施用K 他命時，被告有在場，但不知被
    告有無看到其施用K 他命云云，其餘証人陳民德、陳珮雯及
    吳明賢亦均証稱在被告住處施用之K 他命，但陳民德稱其施
    用K 他命時被告在睡覺，不知道誰放K 他命在桌上，其抵達
    被告住處時，K 他命即在桌上，施用K 他命之前亦未問K 他
    命係何人所有（原審卷(一)一八七頁、一八三至一八五頁），
    吳明賢稱其施用之K 他命原來是放在綠白色的膠囊內，其將
    膠囊打開，用現場之電話卡把K 他命推成2 小排，用吸管吸
    到鼻子，其不知K 他命是誰的（原審卷(一)一九二頁、一九五
    至一九七頁），陳佩雯稱其施用K 他命時，被告在睡覺，其
    不知道K 命是何人所有（原審卷(一)二００頁、二０二頁）。
    由上開林秉陞、陳民德、陳珮雯及吳明賢在被告住處施用K
    他命之情形觀之，林秉陞証述係經被告同意，始施用K 他命
    ，其餘3 人則看到桌上有K 他命即施用。按K 他命係第3 級
    毒品，不論持有、轉讓或販賣，均係警方查緝之對象，持有
    者莫不隱匿其跡，避免遭查獲，獲致刑責，被告卻於林秉
    陞等4 人前往其住處飲酒聊天作樂之際，毫不隱藏的將之公
    開放置於桌上，則被告有將K 他命放置於桌上，同意林秉陞
    等到其住處之人，可不經其同意，即可施用放置於桌上之K
    他命，而無償轉讓K 他命予林秉陞等4 人施用之故意，應堪
    認定。
貳、按MDMA、MDEA毒品危害防制條例第2 條第2 項第2 款之第二
    級毒品，K 他命是同條例第2 條第2 項第3 款之第三級毒品
    ，Nimetaz epam及Diazepam係同例第2 條第2 項第4 款之第
    4 級毒品，不得販賣、轉讓及持有。再按販賣毒品罪，並不
    以販入之後復行賣出為構成要件，祇須以營利為目的將毒品
    購入或將之賣出，有一於此，其犯罪即經完成，縱尚未賣出
    ，仍應成立販賣毒品既遂罪（最高法院93年台上字第110 號
    判決參照）。核被告意圖出售圖利而販入如附表1 所示毒品
    之行為，係犯毒品危害防制條例第4 條第2 項、第3 項、第
    4 項之販賣第2 、3 、4 級毒品既遂罪；其轉讓K 他命予林
    秉陞、陳民德、陳珮雯及吳明賢施用之行為，係犯同法第8
    條第3 項之轉讓第3 級毒品罪。被告持有毒品之低度行為，
    應為販賣、轉讓之高度行為所吸收，不另論罪。被告1 次販
    入第2 、3 、4 級毒品之販賣行為觸犯數罪名，屬想像競合
    犯，應從最重之販賣第2 級毒品罪處斷。被告將K 他命放桌
    上，無償轉讓林秉陞等4 人施用，只有一次提供即一次將K
    他命放置於桌上之行為，任由林秉陞等4 人自由取之施用，
    其轉讓行為應論以單純一罪。陳民德、吳明賢、陳珮雯及林
    秉陞所施用之毒品或為1 顆膠囊之數量，或少於該數量，且
    無証據証明被告轉讓之K 他命已逾淨重20公克以上，故不予
    加重其刑。被告所犯販賣第2 級毒品罪及轉讓第3 級毒品罪
    ，犯意各別，行為不同，應分論併罰。
參、原審據以論處被告販賣第2 級毒品罪及轉讓第3 級毒品罪刑
    ，固非無見。惟查：(一)被告被查獲之意圖販賣之毒品品名及
    數量如附表1 所示，原判決附表2 所載品名及數量有誤。(二)
    被告轉讓K 他命犯行，係單純一罪，原審論以連續犯，亦有
    未合。(四)被告販賣之第3 、4 級毒品，為被告所有，應依毒
    品危害防治條例第19 條 第1 項規定沒收，原判決依同條例
    第18條第1 項前段沒收，尚有未合。被告上訴意旨否認犯罪
    ，指摘原判決不當，為無理由。惟原判決既有上揭可議之處
    ，自應由本院將原判決撤銷改判。爰審酌目前國內毒品施用
    氾濫日益嚴重，被告欲販賣之第2 、3 、4 級毒品總計數量
    非微，如經轉售流入社會，對國人之身體健康、家庭及社會
    所生危害至深且鉅，但未為售出，尚未對個人身體、家庭及
    社會造成實質上之損害；又被告無償轉讓第3 級毒品K 他命
    供陳民德等4 人施用，助長其等施用毒品惡習，犯後猶飾詞
    卸責，顯未見悔意，但只無償轉讓1 次，及被告曾有毒品前
    科，有臺灣高雄地方法院檢察署刑案資料查註紀錄表暨臺灣
    高等法院被告全國前案紀錄表各1 份在卷可稽（本院卷廿一
    頁）等一切情狀，分別量處如主文所示之刑，並定其應執行
    之刑。依被告販賣第2 級毒品之犯罪性質，本院認有褫奪公
    權之必要，就販賣第2 級毒品部分，依刑法第37條第2 項規
    定，宣告褫奪公權3 年。扣案如附表1 所示編號1 至4 之MD
    MA（其中294 顆錠劑摻有MDEA成分），為第2 級毒品，已如
    前述，應依毒品危害防制條例第18條第1 項前段之規定，不
    問屬於犯人與否，沒收銷燬之（數量詳如附表1 編號1 至4
    所示，不包括外包裝部分）。扣案如附表1 編號5 至11之毒
    品，其中K 他命為第3 級毒品，Nimetazepam 及Diazepam為
    第4 級毒品，依同條例第19條第1 項規定沒收。至因鑑驗耗
    失之MDMA（部分含MDEA）、K 他命、Nimetazepam 及Diazep
    am，自無庸宣告沒收銷燬（MDMA，部分含MDEA）或沒收（K
    他命、Nimetazepam 及Diazepam）。又前開毒品之外包裝（
    數量詳如附表2 所示）既係用於包裹毒品，防其裸露、潮濕
    ，便於攜帶販賣，亦係供販賣毒品所用之物，且為被告所有
    ，應依毒品危害防制條例第19條第1 項之規定宣告沒收之。
    扣案附表1 編號12、13所示之彩色空膠囊7 包，為預備供裝
    填毒品之物，且係被告所有，依刑法第38條第1 項第2 款之
    規定諭知沒收。另在被告住處扣得之電子磅秤1 只，查無積
    極證據證明係供犯罪所用或預備所用之物，爰不為沒收之宣
    告，附此敘明。檢察官聲請本院就此部分諭知沒收銷燬，容
    有未洽。
伍、至於本件查獲當時亦在場之丙○○、丁○○，經警分別採集
    其等尿液送驗後雖呈K 他命陽性反應，有高雄市立凱旋醫院
    濫用藥物尿液檢驗報告2 紙在卷可稽（原審卷(一)卅四至卅一
    頁）。惟丙○○、丁○○於警詢時均未供稱有在被告住處施
    用K 他命一情、在偵查中均結證稱：查獲當天（93年9 月1
    日）並未施用K 他命、亦未曾向被告取得K 他命施用等語，
    於本院審理時分別結證稱在查獲當天並未在被告住處施用K
    他命，證人丙○○並證稱在查獲前2 、3 天有到舞廳、丁○
    ○則證稱在查獲前3 、4 天在舞廳施用K 他命等語，是查獲
    當時亦在場之丙○○、丁○○，其等驗尿結果雖均呈K 他命
    陽性反應，難認係被告轉讓K 他命供其等施用而為本案起訴
    效力所及。又林秉陞皮包內之附表1 編號9 之第4 級毒品為
    被告所交付，已如前述，惟該等毒品有無公訴人於本院審理
    時主張之轉讓毒品罪嫌，因與本件起訴之轉讓第3 級毒品罪
    間並無裁判上一罪之關係，宜由檢察官另行處理，均附此敘
    明。
丙：據上論斷，應依刑事訴訟法第369 條第1 項前段、第364 條
    、第299 條第1 項前段，毒品違害防治條例第4 條第2 項、
    第3 項、第4 項、第8 條第3 項、第18條第1 項前段、第19
    條第1 項、刑法第11條、第55條、第51條第5 款、第37 條
    第2 項、第38條第1 項第2 款，判決如主文。
本案經檢察官乙○○到庭執行職務。
中    華    民    國    95    年    2     月    3     日
                  刑事第八庭    審判長法  官  李炫德
                                      法  官  李淑惠
                                      法  官  蔡國卿
以上正本證明與原本無異。
販賣部分如不服本判決應於收受本判決後10日內向本院提出上訴
書狀，其未敘述上訴理由者，並得於提起上訴後10日內向本院補
提理由書狀（均須按他造當事人之人數附繕本）「切勿逕送上級
法院」。
轉讓部分不得上訴。
中    華    民    國    95    年    2     月    3     日
                                      書記官  黃英彥
附表1 ：
┌──┬────┬──────┬──┬─────────┐
│編號│編  號  │品   名     │數量│備註              │
├──┼────┼──────┼──┼─────────┤
│    │        │            │    │警卷（以下同）    │
│ 1  │0000-000│MDMA        │57顆│扣押物品表編號6   │
│    │        │（搖頭丸）  │錠劑│黃色              │
│    │        │            │    │                  │
├──┼────┼──────┼──┼─────────┤
│ 2  │0000-000│MDMA        │224 │檢驗報告誤載227顆 │
│    │        │（搖頭丸）  │顆  │淡黃色            │
│    │        │            │錠劑│扣押物品表編號6   │
├──┼────┼──────┼──┼─────────┤
│ 3  │0000-000│MDMA        │116 │扣押物品表編號6   │
│    │        │（搖頭丸）  │顆  │綠色              │
│    │        │            │錠劑│                  │
├──┼────┼──────┼──┼─────────┤
│ 4  │0000-000│MDMA MDEA   │294 │檢驗報告誤載295顆 │
│    │        │            │顆  │淺綠色            │
│    │        │            │錠劑│扣押物品表編號6   │
├──┼────┼──────┼──┼─────────┤
│ 5  │0000-000│Nimetazepam │700 │扣押物品表編號6   │
│    │        │(俗稱一粒眠)│顆  │紅色              │
│    │        │            │錠劑│                  │
├──┼────┼──────┼──┼─────────┤
│ 6  │0000-000│Nimetazepam │400 │扣押物品表編號6   │
│    │        │（一粒眠）  │顆  │橘色              │
│    │        │            │錠劑│                  │
├──┼────┼──────┼──┼─────────┤
│ 7  │0000-000│            │14公│驗前毛重14.1公克, │
│    │        │愷他命      │克  │驗後毛重14公克。  │
│    │        │            │粉末│白色              │
│    │        │            │    │扣押物品編號2     │
├──┼────┼──────┼──┼─────────┤
│ 8  │0000-000│同    上    │259.│黃色              │
│    │        │            │8 公│扣押物品表編號4   │
│    │        │            │克  │5大包             │
│    │        │            │粉末│                  │
├──┼────┼──────┼──┼─────────┤
│ 9  │0000-000│Diazepam    │4.6 │扣押物品表編號7   │
│    │        │（安定）    │公克│5小包             │
│    │        │            │粉末│黃色              │
│    │        │            │    │驗前毛重4.7公克,  │
│    │        │            │    │驗後毛重4.6公克。 │
├──┼────┼──────┼──┼─────────┤
│ 10 │0000-000│Nimetazepam │21.6│扣押物品編號1     │
│    │        │愷他命      │公克│驗前毛重21.7公克, │
│    │        │            │粉末│驗後毛重21.6公克。│
│    │        │            │    │黃色              │
│    │        │            │    │23小包            │
├──┼────┼──────┼──┼─────────┤
│ 11 │0000-000│  同   上   │170 │扣押物品表編號3   │
│    │        │            │顆  │綠白色            │
│    │        │            │膠囊│                  │
├──┼────┼──────┼──┼─────────┤
│ 12 │0000-000│無海洛因或甲│2包 │扣押物品表編號5   │
│    │        │基安非他命反│膠囊│灰白色            │
│    │        │應          │    │                  │
├──┼────┼──────┼──┼─────────┤
│ 13 │0000-000│同  上      │5包 │扣押物品表編號5   │
│    │        │            │膠囊│綠白色            │
└──┴────┴──────┴──┴─────────┘
附表2：
┌──┬──────┬─────────────────┐
│編號│毒品種類    │外包裝數量                        │
│    │            │                                  │
├──┼──────┼─────────────────┤
│1   │MDMA錠劑（含│11包（編號0000-000至0000-000）之外│
│    │MDEA）      │包裝塑膠袋11只                    │
├──┼──────┼─────────────────┤
│2   │K 他命粉末  │6大包之外包塑膠袋6只（編號0000-000│
│    │            │及0000-000）                      │
├──┼──────┼─────────────────┤
│3   │K 他命粉末及│23小包之外包裝塑膠袋23只（編號9309│
│    │Nimetazepam │-229）                            │
│    │粉末        │                                  │
├──┼──────┼─────────────────┤
│4   │K 他命及    │170顆膠囊外殼及外包裝塑膠盒1 個   │
│    │Nimetazepam │（編號0000-000）                  │
│    │膠囊        │                                  │
├──┼──────┼─────────────────┤
│5   │Nimetazepam │3包（編號0000-000至0000-000）之外 │
│    │錠劑        │包裝塑膠袋3只                     │
│    │            │                                  │
├──┼──────┼─────────────────┤
│6   │Diazepam粉末│5小包之外包裝塑膠袋5只            │
│    │            │（編號0000-000）                  │
└──┴──────┴─────────────────┘
附錄本件判決論罪科刑法條：
毒品危害防制條例第4條第2項
製造、運輸、販賣第二級毒品者，處無期徒刑或7 年以上有期徒
刑，得併科新臺幣7 百萬元以下罰金。
毒品危害防制條例第8條第3項
轉讓第三級毒品者，處3 年以下有期徒刑，得併科新臺幣30萬元
以下罰金。


司法院資訊處製作；財團法人民間司法改革基金會備份。
